# 权益法顺逆流抵消的理解

提问人：liubin988513 时间：2012-07-16 00:56:36
Finally, if the associate had a policy of capitalising borrowing costs then the investor would need to eliminate a relevant share of the profit, in the same way it would eliminate a share of the capitalised management or advisory fees charged to an associate.请教陈老师及各位老师，这段话可以这样理解吗，就是联营企业投资方虚增了在被投资方的享有的净资产份额或者损益净额，就需要抵消。这个可以变成这样例子。a公司持股联营企业30%股份，a公司借款给联营企业，假设a公司产生利息收入【计入了财务费用】 100 万，而联营企业符合资本化条件。在a编制其他合并报表层面最终结果：借：财务费用-利息收入 30 贷：长期股权投资30 ？？？后续随着折旧或该资产的处置，最终结果 借：长期股权投资 30 贷：投资收益 30 ？？？
该贴已经同步到 liubin988513的微博

回答人：chenyiwei
回复 liubin988513 的帖子
此类交易的处理原则与投资方和联营企业之间顺销交易的抵销和调整处理原则相同。
在未实现损益产生的年度，基本上可以这样理解，即合并报表层面应达到的处理效果是：借：财务费用，贷：长期股权投资。 后续合并报表层面的处理效果应该是该笔分录的转回，即借：长期股权投资，贷：财务费用。这就要求在个别报表层面权益法核算时已作出转回调整（借：长期股权投资，贷：投资收益）的基础上，在合并报表层面再补做一笔调整：借：投资收益，贷：财务费用。